% Hausaufgabe 16
% Isabel Schiller <Schillei@students.uni-marburg.de>
% 2014-06-14

Falls die Umlaute in dieser und anderen Dateien nicht korrekt dargestellt werden, sollten Sie File > Reopen with Encoding > UTF-8 sofort machen (und auf jeden Fall ohne davor zu speichern), damit die Enkodierung korrekt erkannt wird! 

```{r, echo=FALSE}
# Notwendige Pakete laden
library(ggplot2)
library(ez)
library(xtable)
library(reshape2)
suppressPackageStartupMessages(library(knitcitations))
```

# Die nächsten Punkte sollten beinahe automatisch sein...
1. Kopieren Sie diese Datei in Ihren Ordner (das können Sie innerhalb RStudio machen oder mit Explorer/Finder/usw.) und öffnen Sie die Kopie. Ab diesem Punkt arbeiten Sie mit der Kopie. Die Kopie bitte `hausaufgabe16.Rmd` nennen und nicht `Kopie...`
2. Sie sehen jetzt im Git-Tab, dass die neue Datei als unbekannt (mit gelbem Fragezeichen) da steht. Geben Sie Git Bescheid, dass Sie die Änderungen in der Datei verfolgen möchten (auf Stage klicken).
3. Machen Sie ein Commit mit den bisherigen Änderungen (schreiben Sie eine sinnvolle Message dazu -- sinnvoll bedeutet nicht unbedingt lang) und danach einen Push.
4. Ersetzen Sie meinen Namen oben mit Ihrem. Klicken auf Stage, um die Änderung zu merken.
5. Ändern Sie das Datum auf heute. (Seien Sie ehrlich! Ich kann das sowieso am Commit sehen.)
6. Sie sehen jetzt, dass es zwei Symbole in der Status-Spalte gibt, eins für den Zustand im *Staging Area* (auch als *Index* bekannt), eins für den Zustand im Vergleich zum Staging Area. Sie haben die Datei modifiziert, eine Änderung in das Staging Area aufgenommen, und danach weitere Änderungen gemacht. Nur Änderungen im Staging Area werden in den Commit aufgenommen.
7. Stellen Sie die letzten Änderungen auch ins Staging Area und machen Sie einen Commit (immer mit sinnvoller Message!).
8. Vergessen Sie nicht am Ende, die Lizenz ggf. zu ändern!

# Diamonds are forever 
Bisher haben Sie von mir mehr oder weniger vollständige Analysen bekommen, bei denen Sie im Prinzip nur einzelne Schritte einfügen müssten. Es wird allerdings langsam Zeit, dass Sie eine eigenständige Analyse ausführen. Sie haben das bei der Analyse vom Priming Experiment mittels ANOVA fast gemacht, aber auch da haben Sie viel von mir vorgefertigt bekommen. Für die Aufgaben heute werden Sie den Datensatz `diamonds` aus `ggplot2` bearbeiten. Schauen Sie sich die Beschreibung des Datensatzes an

```{r, eval=FALSE}
?diamonds
```
<div style="border: 2px solid black; padding: 5px; font-size: 80%;">
```{r, echo=FALSE, results='asis'}
tools:::Rd2HTML(utils:::.getHelpFile(help(diamonds)),stylesheet="")
```
</div>

Die Aufgabe ist: eine Ausgangsfrage und die darauf folgenden Anschlussfragen statistisch zu beantworten. Sie können auch einige kleinere Fragen als Gruppe behandeln. Sie haben frei Wahl von Methoden und Fragen, aber sie müssen natürlich zueinander passen!

Mögliche Ausgangsfragen sind unter anderem:

* Was bestimmt den Preis eines Diamenten?
* Was bestimmt das Gewicht eines Diamenten? Hat Farbe oder Klarheit eine Auswirkung daruf oder bloß Volumen?
* Gibt es einen Zusammenhang zwischen den verschieden Dimensionen ("Längen")? 
* Gibt es einen Zusammenhang zwischen Farbe und Klarheit? Zwischen Farbe und Carat? Zwischen Farbe und Tiefe?
* ...

*Vergessen Sie dabei nicht, dass wir bisher nur Methoden gelernt haben, wo die abhängige Variable zumindest intervallskaliert ist!*

Sie können sich auch [das *ggplot* Buch](http://dx.doi.org/10.1007/978-0-387-98141-3) zur Inspiration anschauen, v.a. Abbildungen 4.7, 4.8, 4.9, 5.2, 5.3, 5.4, 5.6, 5.14, 7.16, 9.1  und Kapitel 2.2-2.5 könnten inspirierend wirken. Den Code zur Erstellung der Figuren findet man immer im Haupttext.

**Originale Fragestellungen und Auswertungen werden mit Bonuspunkten belohnt!** 

Hier ein paar Grafiken (auch im Buch zu finden):
```{r}
ggplot(diamonds,aes(x=carat,y=price,color=color)) + geom_point()
ggplot(diamonds,aes(x=carat,y=price,color=color)) + geom_point(alpha=0.3)
ggplot(diamonds,aes(x=carat,y=price,color=color)) + geom_point() + facet_wrap(~color)
```

# Noch eine Überlegung
Haben Sie dabei explorativ oder konfirmativ gearbeitet? Was hat das für eine Auswirkung auf die Interpretation der Ergebnisse?

# Analyse
Fragestellung: Was bestimmt den Preis eines Diamanten?

abhängige Variable: price
unabhängige Variablen: carat, color, clarity, depth, table, x, y, z

Erst mal schauen, wie die Einflüsse der unterschiedlichen Variablen auf den Preis aussehen:
```{r}
# Einfluss von Karat
ggplot(diamonds,aes(x=carat, y=price)) + geom_point(alpha=.3) + geom_smooth(method="lm")
# Offenbar hat Karat einen großen Einfluss auf den Preis.Je mehr Karat, desto höher der Preis, auch wenn es eine recht hohe Streuung gibt.

# Einfluss von Farbe
ggplot(data=diamonds) + geom_violin(aes(x=color, y=price, color=color, fill = color),alpha=0.3)
# Offenbar hat die Farbe kaum einen Einfluss auf den Preis. Die Farben 1,2 und 3 scheinen jedoch im großen und ganzen eher günstiger zu sein. In den höheren Preiskategorien sind eher die Farben 6 und 7 anzuordnen, während 3, 4 und 5 dazwischen liegen.

# Einfluss von Klarheit
ggplot(data=diamonds) + geom_violin(aes(x=clarity, y=price, color=clarity, fill = clarity),alpha=0.3)
# Auch der Einfluss der Klarheit ist gering.Es ist jedoch schwer zu beurteilen, da es sicherlich viel weniger teure als günstige Diamanten gibt und sich die Grafik (wie auch die vorherige) daher schwer beurteilen lässt.

# Einfluss von Tiefe
ggplot(diamonds,aes(x=depth, y=price)) + geom_point(alpha=.3) + geom_smooth(method="lm")
# Der Einfluss der Tiefe sieht ebenfalls gering aus. Die Regressionsgerade ist beinahe horizontal.

# Einfluss von Table (was auch immer das ist)
ggplot(diamonds,aes(x=table, y=price)) + geom_point(alpha=.3) + geom_smooth(method="lm")
# Was ist das denn? Die Gerade ist toll, aber die Punkte sind doch ganz anders verteilt. Kann ich mir nicht erklären.Eigentlich sind die Punkte doch ähnlich verteilt wie bei der Variablen Table und trotzdem sieht die Regressionsgerade so anders aus.

# Einfluss von x
ggplot(diamonds,aes(x=x, y=price)) + geom_point(alpha=.3) + geom_smooth(method="lm")
# Hier besteht ein Zusammenhang. Je größer die Länge der Diamanten, desto teurer sind sie auch.

# Einfluss von y
ggplot(diamonds,aes(x=y, y=price)) + geom_point(alpha=.3) + geom_smooth(method="lm")
# Auch hier besteht ein Zusammenhang. Allerdings gibt es überhaupt keine Datenpunkte für die höheren Preisklassen, was ich mir nicht erklären kann

# Einfluss von z
ggplot(diamonds,aes(x=z, y=price)) + geom_point(alpha=.3) + geom_smooth(method="lm")
# Auch hier besteht ein Zusammenhang. Es besteht allerdings das gleiche Problem wie bei Variable y.
```
Die Grafiken haben gezeigt, dass besonders Karat und x eine großen Einfluss auf den Preis eines Diamanten haben. Deshalb soll im Folgenden überprüft werden, ob dieser Einfluss auch statistisch belegt werden kann und welche Variable den höheren Einfluss hat.

# Lizenz
Dieses Werk ist lizenziert unter einer CC-BY-NC-SA Lizenz. Diese Datei darf als Beispiel verwendet werden.
